最　高　行　政　法　院　裁　定
　　　　　　　　　　　　　　　　　　 96年度裁字第03423號
上　訴　人　甲○○
被 上訴 人　臺北縣政府稅捐稽徵處
代　表　人　乙○○
上列當事人間因地價稅事件，上訴人對於中華民國95年11月30日
臺北高等行政法院95年度訴字第375號判決，提起上訴，本院裁
定如下：
　　主  文
上訴駁回。
上訴審訴訟費用由上訴人負擔。
　　理  由
一、按對於高等行政法院判決之上訴，非以其違背法令為理由，
    不得為之，行政訴訟法第242條定有明文。依同法第243條第
    1項規定，判決不適用法規或適用不當者，為違背法令；而
    判決有同條第2項所列各款情形之一者，為當然違背法令。
    是當事人以高等行政法院判決有不適用法規或適用法規不當
    為上訴最高行政法院之理由時，其上訴狀或理由書應有具體
    之指摘，並揭示該法規之條項或其內容。如以行政訴訟法第
    243條第2項所列各款情形為理由時，其上訴狀或理由書，應
    揭示合於該條項各款之事實，如未依此項方法表明者，即難
    認為已對高等行政法院判決之違背法令有具體之指摘，其上
    訴自難認為合法。
二、本件上訴人所有坐落新莊市○○段頭前小段306、306-3、30
    6-4、306-5、306-6、306-9、306-10、306-11、306-12及興
    化段375、380、381、384、385地號等14筆土地，被上訴人
    原核定民國92年地價稅新台幣（下同）1,631,178元。上訴
    人不服，申請復查，惟於該復查案尚未作成決定前，上訴人
    與被上訴人所屬新莊分處協談，願繳納92年地價稅並申請撤
    回復查，嗣經被上訴人所屬新莊分處依勘查分割確定後公共
    設施保留地面積重新核算稅額，將原核定稅額變更為1,563,
    987元，並於93年3月17日以北稅莊(2)字第0930000248號函准
    上訴人撤回復查，另依財政部83年9月27日台財稅第8304681
    02號函釋意旨，將應補徵之稅款加計利息一併填發稅單，免
    予加徵滯納金，並改訂繳納期限至93年4月10日。
三、查本件上訴雖以原審判決違背法令為由，惟核其上訴理由狀
    所載內容，係主張上訴人因遲誤開庭時間，經原審允諾再開
    辯論，惟並未予上訴人辯明之機會；又原審及被上訴人所認
    定之土地使用情形、課徵稅率及數額，均與實際現況不符，
    有違實質課稅原則，詎原判決均未予調查及予言詞辯論之機
    會，即率爾判決，有違實質審理原則等理由，無非就原審取
    捨證據、認定事實之職權行使，指摘其為不當，並就原審已
    論斷者，泛言未論斷，或就原審所為論斷，泛言其論斷違反
    論理及經驗法則，核屬對於法令規範意旨之誤解，而未具體
    表明原判決合於不適用法規、適用法規不當或行政訴訟法第
    243條第2項所列各款之情形，難認為對原審判決之如何違背
    法令已有具體之指摘，依首揭說明，其上訴為不合法，應予
    駁回。
四、依行政訴訟法第249條第1項前段、第104條、民事訴訟法第
    95條、第78條，裁定如主文。
中　　華　　民　　國　　96　　年　　12　　月　　6　　 日
                    最高行政法院第一庭
                        審判長法官　高　啟　燦
                              法官　黃　璽　君
                              法官　廖　宏　明
                              法官　楊　惠　欽
                              法官　林　樹　埔
以  上  正  本  證  明  與  原  本  無  異
中　　華　　民　　國　　96　　年　　12　　月　　7　　 日
　　　　　　　　　　　　　　　書記官　吳　玫　瑩
